【裁判字號】    90,上訴,1619
【裁判日期】    900808
【裁判案由】    懲治盜匪條例
【裁判全文】
臺灣高等法院臺中分院刑事判決                民國九十年度上訴字第一六一九號
    上  訴  人  臺灣臺中地方法院公設辯護人癸○○
    上  訴  人
    即  被  告  壬○○
    選任辯護人  李振祥  律師
右上訴人因懲治盜匪條例案件，不服臺灣臺中地方法院中華民國九十年八月八日第一
審判決（民國八十九年度訴字第六八八號，起訴案號：臺灣臺中地方法院檢察署民國
八十九年度偵字第二三五三號），提起上訴，本院判決如左：
    主      文
原判決關於強盜及定執行刑部分撤銷。
壬○○被訴強盜部分無罪。
其他上訴駁回。
    事實及理由
一、本案恐嚇取財部分，經本院審理結果，認第一審判決認事用法及量刑均無不當，
    應予維持，並引用第一審判決書關於恐嚇取財部分記載之事實、證據及理由（如
    附件）。
二、上訴人即被告壬○○，對於恐嚇取財部分，在本院未提出其他有利之證據及辯解
    ，僅請求減輕其刑，此部分其上訴為無理由，應予駁回。
三、公訴意旨又稱：被告壬○○曾犯詐欺罪，經臺中地方法院判處有期徒刑七月，於
    民國（下同）八十六年九月六日執行完畢，猶不知悔改。其自自由時報廣告欄上
    ，得知戊○○經營中古行動電話手機買賣，便計劃強盜戊○○財物，先於八十八
    年十月三十日中午十二時許，以電話與戊○○聯繫，佯稱有一批手機欲出售，相
    約同日晚間七時許，在台中市○○路○段東大加油站旁交易，會面之前，壬○○
    先購得水果刀一把及膠帶一捲，連同空面紙盒，一同放入手提袋內，二人一見面
    後，壬○○提著該手提袋，讓戊○○誤以為其內裝有欲出售之手機，壬○○隨即
    表示，可否在戊○○所駕駛車號ＭＵ－７７７８號自用小客車內交易，戊○○不
    疑有他，壬○○遂鑽入車內後座，趁機掏出水果刀，抵住戊○○胸口，並將膠帶
    交給戊○○，要他自己綑綁手腳，復喝令戊○○移位到右前座，壬○○取回膠帶
    ，將戊○○綁在座位上，令其無法動彈，壬○○隨即將車輛開至台中市○○路與
    櫻花路交岔口附近巷道內停下，意圖為自己不法之所有，趁戊○○無法抗拒之情
    況下，強取戊○○之皮包，其內有新台幣（下同）五萬六千元、信用卡二張、行
    動電話手機二支、身分證、駕照等物品，並將汽車鑰匙帶走，使戊○○脫困後，
    無法立刻報警，壬○○隨即逃逸。嗣於八十九年二月一日晚上，又向戊○○恐嚇
    取財時，為警查獲。因認為被告壬○○涉嫌懲治盜匪條例第五條第一項第一款之
    強盜罪云云。
四、本件公訴人認為被告壬○○涉嫌強盜罪，係基於被告在警訊及偵查中均供認不諱
    ，核與被害人戊○○之指訴相符。訊據被告，矢口否認有強盜之犯行，辯稱：為
    警查獲時遭刑求，警察在伊身上起獲之戊○○之信用卡，係伊於八十八年十一月
    初，在高雄六合路加油站前，以新台幣（下同）六萬元之代價，連同戊○○之身
    分證、駕照一併購入，非伊強盜所得之物，戊○○被搶之時間，伊人在高雄云云
    。
五、按犯罪事實應依證據認定之，無證據不得推定其犯罪事實，刑事訴訟法第一百五
    十四條定有明文。又被告之自白，不得作為有罪判決之唯一證據，仍應調查其他
    必要之證據，以察其是否與事實相符，同法第一百五十六條第二項亦定有明文。
    再者事實之認定，應憑證據，如未能發見相當證據，或證據不足以證明，自不能
    以推測或擬制之方法以為判決基礎，最高法院四十年台上字第八六號亦著有判例
    。經查：(一)被告於八十八年九月起至八十九年一月間止，確實租住在高雄市○○
    區○○路四二七號四樓，此業據證人即同住該處之丙○○、乙○○、甲○○於原
    審或本院審理時分別結證屬實，而被害人戊○○被搶時之八十八年十月三十日，
    被告與甲○○在高雄市之藍波龍電玩店，亦據證人即當時在「藍波龍」上班之丁○○於本院調查時大致結證無訛，則被告所稱，戊○○被搶時，伊人在高雄等語
    ，並非不足信。(二)被害人戊○○供稱，搶伊之人未帶眼鏡。惟查被告之視力，雙
    眼均為○．二，此有本院囑託行政院衛生署台中醫院鑑定之診斷證明書附卷可證
    ，而「人體兩眼視力各為○．二，而未戴眼鏡者，其視線是不清楚的，不可能駕
    駛汽車」，此亦有馬偕醫院馬院醫眼字第九一○五○七號函附本院卷可稽。則搶
    劫戊○○，並駕駛戊○○之汽車，在台中市區內繞行，後將汽車停在台中市○○
    路與櫻花路口者，即難認係被告。(三)被害人戊○○供稱，其於八十八年十月卅日
    被搶後，即至台中市警察局第四分局協和派出所向警員子○○報案，惟經原審及
    本院函詢台中市警察局第四分局，均覆函稱，該日「並無戊○○被強盜案之報案
    紀錄」，此有台中市警察局第四分局之函文附卷可證，而證人協和派出所之警員
    子○○亦到庭證稱，不記得有報案，對戊○○沒有印象等語。又本院函彰化縣員
    林鎮戶政事務所，查詢被害人戊○○申請補發國民身分證之資料，戊○○申請補
    發之原因為「遺失」，是戊○○於八十八年十月三十日有否被搶劫，即非絕無疑
    問。(四)被告於八十九年一月二十日，恐嚇戊○○交付五萬元，以換回戊○○之信
    用卡，此為被告自始坦承之事實。至於被告被查獲之經過，據警員張正涼稱係被
    害人戊○○提供「壬○○資料」，而戊○○亦稱「因為我一直不肯付錢，被告即
    打電話給我一個台灣中小企銀北屯分行的帳號，戶口是壬○○，所以我將「壬○○提供給警方」（見一審卷第五一、五二頁），查被告若於八十八年十月三十日
    搶劫戊○○之信用卡等物，依常情，被告應不可能愚蠢至向戊○○恐嚇取財，且
    將自己真正之銀行存款帳戶交付被害人，使被害人知悉搶劫者之姓名；是被告是
    否曾搶劫戊○○，益屬可疑。(五)被告供稱，其警訊遭刑求偵查中檢察官至警局訊
    問時，其不知訊問者為檢察官，致為相同供述，伊實無搶劫戊○○云云。按被告
    於警訊後，確有受傷或身體不舒服等情，已據曾與被告同在看守所及拘留室之己○○、庚○○分別結證供明。查警察對於被告是否刑求一事，姑不具論。如前所
    述，戊○○是否果真遭搶劫，已非絕無可疑，又縱有被搶劫情事，惟被告當時人
    似在高雄，又被告嗣後以真正帳戶告知被害人自暴姓名尤不類行搶歹徒所為；且
    被告之視力，亦與被害人所指之行搶歹徒行徑不相侔，而被害人戊○○於夜間被
    搶，亦有可能誤認，是並無充分證據，足以證明被告確犯強盜罪，其強盜犯罪，
    尚屬不能證明，原審疏未詳查。對於被告強盜罪部分，遽為論罪科刑，尚有未合
    ，公設辯護人及被告上訴意旨指摘原判決關於此部分不當，為有理由，應由本院
    將原判決關於此部分及執行刑部分撤銷改判，此部分爰依法為無罪之諭知。
據上論斷，應依刑事訴訟法第三百六十九條第一項前段、第三百六十四條、第三百零
一條第一項、第三百七十三條、第三百六十八條，判決如主文。
本案經檢察官辛○○到庭執行職務。
中      華      民      國      九十一     年     七      月     二     日
                                臺灣高等法院臺中分院刑事第五庭
                                      審判長法  官  袁  從  楨
                                            法  官  郭  同  奇
                                            法  官  胡  森  田
右正本證明與原本無異。
強盜部分得上訴。
如不服本判決應於收受送達後十日內向本院提出上訴書狀，其未敘述上訴之理由者並
得於提起上訴後十日內向本院補提理由書（均須按他造當事人之人數附繕本）。
                                            書記官  王  瑩  澤
中      華      民      國      九十一     年     七      月     三     日
                                                                        Ｒ
臺灣臺中地方法院刑事判決                          八十九年度訴字第六八八號
    公  訴  人  臺灣臺中地方法院檢察署檢察官
    被      告  壬○○  男  三十六歲（民國○○○年○月○○日生）
                        身分證統一編號：Ｂ一二三二二七四號
                        住台中市○○區○○里○○路八四六號七樓
                        （另案在臺灣台中監獄台中分監執行）
    指定辯護人  本院公設辯護人癸○○
右列被告因懲治盜匪條例等案件，經檢察官提起公訴（八十九年度偵字第二三五三號
），本院判決如左：
    主  文
壬○○意圖為自己不法所有，以強暴、脅迫致使不能抗拒而取他人之物，累犯，處有
期徒刑捌年陸月。所得財物行動電話貳支（分別為ＮＯＫＩＡ三八一○型、飛利浦聲
控基妮型各壹支），發還被害人戊○○。又意圖為自己不法之所有，以恐嚇使人將本
人之物交付，未遂，累犯，處有期徒刑捌月。主刑部分應執行有期徒刑玖年。
    事  實
一、壬○○前於民國八十三年間因侵占案件，經臺灣高等法院臺中分院以八十三年度
    上易字第一六二號判處有期徒刑八月確定；又於八十四年間分別因違反公司法案
    件、詐欺案件、妨害自由案件，先後經本院以八十四年度易緝字第八七○號判處
    拘役五十九日、以八十四年度自緝字第八七九號判處有期徒刑七月、臺灣高等法
    院臺中分院以八十四年度上訴字第三四一二號判處有期徒刑三月確定，所受上開
    各刑之宣告，經合併定應執行之刑（上開有期徒刑七月、三月部分，定應執行刑
    為九月）並接續執行，於八十六年一月二十一日縮短刑期假釋出監，八十六年九
    月六日縮刑期滿執行完畢。詎仍不知悔改，於八十八年十月間在自由時報廣告欄
    上見有戊○○所刊登中古手機買賣之廣告，竟意圖為自己不法之所有，於八十八
    年十月三十日中午十二時許，依報上所載電話與戊○○聯繫，佯稱有一批手機欲
    出售，而與戊○○約定於同日十九時許，在台中市○○路○段「東大加油站」旁
    交易，嗣二人依約於上開時、地見面時，壬○○手提內置有其事先在台中市東海
    大學附近某超商購得之水果刀乙把、膠帶乙捲及空面紙盒乙個（均未據扣案）之
    手提袋乙只，致戊○○誤以為其內裝有欲出售之手機，壬○○隨即要求在戊○○
    所駕駛之車牌號碼ＭＵ－七七七八號自用小客車內交易，戊○○不疑有他，遂予
    應允，壬○○進入上揭自用小客車後座後，即趁機掏出預藏之水果刀抵住戊○○
    胸口，喝令戊○○移位到右前座，並將其預備之膠帶交給戊○○，命戊○○自行
    綑綁雙腳後，再取回膠帶，先綑綁戊○○之雙手、復將戊○○連人帶椅捆綁在上
    揭自用小客車之右前座座位上，令戊○○無法動彈，壬○○隨即駕駛上揭自用小
    客車在台中市市區內繞行，而以非法方法剝奪戊○○之行動自由，後壬○○將上
    揭自用小客車駛至台中市○○路、櫻花路口附近巷道內停下，在戊○○因遭綑綁
    致無法抗拒之情況下，強取戊○○所有、內有現金新台幣（下同）五萬六千元、
    花旗銀行信用卡二枚（分別為ＶＩＳＡ卡卡號000000000000000
    0號、萬事達卡卡號0000000000000000號各乙枚）、行動電話
    二支（分別為ＮＯＫＩＡ三八一○型、飛利浦聲控基妮型各乙支）、身分證、駕
    照等物品之皮包乙只，得手後離去前並將上揭自用小客車鑰匙帶走，使戊○○脫
    困後，無法立刻報警，壬○○隨即逃逸，計剝奪戊○○之行動自由達四十餘分鐘
    之久。後壬○○將所搶得之皮包及上揭自用小客車鑰匙丟棄、所得現金則花用殆
    盡。壬○○食髓知味，復另行起意，意圖為自己不法之所有，於八十九年一月二
    十日，以行動電話0000000000號與戊○○聯絡，假稱其為地下錢莊人
    員，有人冒用戊○○之證件向其地下錢莊借款五萬元，要求戊○○必須清償，並
    揚稱其知道戊○○住址，倘若不交錢，就要前往放炮（開槍之意）及丟芭樂（丟
    手榴彈之意），要黃高原先準備好棺材等語，使戊○○心生畏懼，經討價還價後
    ，答應於同年二月一日下午三時許，在台中市○○路台中企銀北屯分行前先交款
    三萬元，壬○○則先將所搶得戊○○之身分證、駕照及信用卡中之ＶＩＳＡ卡寄
    還戊○○；未幾壬○○覺有不妥，於約定交款前之同日十四時三十分許以電話向
    戊○○表示時間、地點有變更，要戊○○靜候通知，因壬○○擔心取款時有警埋
    伏，乃於同日十八時許以電話聯絡不知情之友人蔡源培，虛稱戊○○積欠其款項
    ，要蔡源培代收，在蔡源培答應後，壬○○便於同日二十一時許聯絡戊○○，令
    戊○○於同日晚間十一時三十分許，至台中市○○路二十九之三號「正土產羊雞
    城」，將錢交給店內蔡源培，戊○○依約到達，探知蔡源培對壬○○恐嚇取財一
    事並不知情，遂未交付款項，致壬○○未得逞。嗣戊○○乃報警，而於翌日（即
    八十九年二月二日）晚間十一時許，在蔡源培之配合下，誘出壬○○，由警方在
    台中市○○路、民生路口將其逮捕，並自壬○○身上起出戊○○遭強盜之前揭花
    旗銀行萬事達信用卡乙枚（業經戊○○領回）。
二、案經台中市警察局第二分局報請臺灣臺中地方法院檢察署檢察官偵查起訴。
    理  由
一、訊據被告壬○○固坦承有右揭恐嚇取財之犯行，惟矢口否認有何強盜犯行，並辯
    稱：為警查獲時遭刑求，警察在伊身上起獲之戊○○之信用卡，係伊於八十八年
    十一月初在高雄六合路加油站前，以新台幣（下同）六萬元之代價連同戊○○之
    身分證、駕照一併購入，非伊強盜所得之物，戊○○被搶之時間，伊人在高雄云
    云。經查：
  (一)被告於本院審理中，辯稱其於獲案當日為警帶上警車後，遭警員拳打腳踢，要求
    被告要配合，警員係以拳頭打其頭部云云。惟經傳訊查獲本案之警員張正涼，張
    正涼堅決否認有刑求之情事，參諸被告因本案為警查獲後，經本院於八十九年二
    月三日訊問後，依臺灣臺中地方法院檢察署檢察官之聲請，裁定准對被告執行羈
    押，被告於當日送臺灣台中看守所時，經該所為健康檢查，除被告之左腹部有腎
    臟開刀之舊疤痕、左手臂有舊疤痕外，其身體各處並無傷痕或其他不適之處，亦
    有臺灣台中看守所八十九年四月二十八日（八九）中所太總字第一三八五號函送
    之健康檢查表及收容人內外傷紀錄表在卷可資參酌，而依被告供稱其遭刑求之經
    過，係遭警員拳打腳踢、警員係以拳頭打其頭部云云，則被告茍確有遭以拳打頭
    之方式為刑求，絕無不留下傷痕之理，焉有於入臺灣台中看守所時經檢查毫無外
    傷之理，被告辯稱遭警遭刑，要難逕信，合先敘明。
  (二)右揭犯罪事實，業據被告於警訊及偵查中供承甚詳，且被告因涉本案，於八十九
    年二月三日經臺灣臺中地方法院檢察署檢察官聲請本院裁定羈押，於本院訊問其
    於警訊、偵查中所述是否實在時，被告仍供稱：「八十八年十月三十日晚上九時
    許（應係十九時許之誤），於台中市○○路○段東大加油站旁，我拿水果刀抵住
    戊○○進入車內，把他雙手雙腳綑綁起來，載到櫻花路及文心路巷內，搶走他身
    上現金五萬六千元、行動電話二支、身分證、駕駛執照等物，確有此等事情無訛
    ，今年一月二十日我打電話恐嚇戊○○，要他拿錢，二月一日晚上九時又打電（
    話）給戊○○要他拿三萬元給我」等語甚詳，核與被害人戊○○之指訴及證人蔡
    源培、黃高章結證之情節均相符，並有贓物認領保管單乙紙在卷可稽，嗣被告於
    本院審理中就其涉犯強盜罪犯行部分翻異前詞，否認行搶並一再質疑被害人係誤
    為指認，經本院詢問被害人何以能確認被告即係搶其財物之人時，被害人仍一再
    明確指稱：「他（指被告）當時拿刀搶我的，當時他沒有蒙面，且案發經過約四
    十多分鐘，我可以很清楚的認出他。他搶我時是以國語叫我把錢拿出來，他一開
    始說他父親自殺留有遺書，上面有我的電話，他懷疑我是做地下錢莊，逼死他父
    親，當時他坐在駕駛座後面，拿刀架在我胸前，叫我載他到公司，他要到我公司
    去看看，被告上車前先在車外問我可不可以上車，我就已經看到他的長相，被告
    話說完後，叫我坐到旁邊的座位，被告拿膠帶叫我自己綁住，他才從後座爬到駕
    駛座，再拿出膠帶把我整個人綁在右前座，是連椅子纏住。」、「因他（指被告
    ）之前有賣我一支行動電話，故這次再賣我，我沒有防備心。又他搶我當時，全
    程均無蒙面，且他講話有一個口音很重，後來他打電話給我恐嚇我時，我就認出
    他的口音，我與被告無冤無仇，如果他沒搶我，我不需要指認他。」（見本院卷
    八十九年九月二十五日審判筆錄、九十年五月三十日審判筆錄）等語明確；被告
    雖辯稱獲案當時為警在其身上起獲之被害人信用卡，係其以六萬元之代價連同被
    害人之身分證、駕照一併購入，僅先付三萬元，尚有尾款三萬元未付，然依被告
    所供其係向不詳姓名之人購買證件，該人既與被告不相識，販賣他人證件又非正
    當之交易，衡諸常情，必以銀貨兩迄為必要，焉有僅先收半數價款之理？被告所
    正顯與常情相悖。至被告另辯稱被害人遭搶時伊人在高雄，並請求傳訊證人甲○○、蔡志明、丙○○、乙○○等人資為其不在場之證明，經本院多次傳喚、並囑
    託臺灣高雄地方法院訊問證人甲○○，甲○○經傳喚、拘提均無效果，而被告復
    未提供蔡志明之年籍資料、住居處所或其他可得確認其人之資料，致本院無從傳
    喚，而證人丙○○、乙○○雖均到庭結證稱於八十八年九月起至八十九年一月間
    止，確實與被告同租住於高雄市○○區○○路四二七號四樓，為同樓層各住一間
    房間之室友，惟丙○○、乙○○亦併均證稱八十八年十月三十日不確定是否在上
    開租住處內，亦不知被告當日人是否在高雄，是依證人丙○○、乙○○之上開證
    述，固足證明被告於八十八年十月間確有曾租住於高雄市楠梓區之事實，然既不
    足證明被告於八十八年十月三十日當日人係在高雄租住處，更不足證明該日晚間
    七時許被告仍在高雄停留，而以今日交通之便捷，由高雄市至台中市須時僅約二
    小時餘，是證人丙○○、乙○○之前開證述，尚不足為被告有利之證據。本案事
    證明確，被告右揭犯行足為認定。
二、核被告壬○○所為，係犯懲治盜匪條例第五條第一項第一款之強盜罪、刑法第三
    百零二條第一項之妨害自由罪、第三百四十六條第三項、第一項之恐嚇取財未遂
    罪。被告於台中市○○路○段「東大加油站」旁將被害人戊○○綑綁使其無法動
    彈後，駕駛被害人之自用小客車在台中市市區內繞行，迄至台中市○○路、櫻花
    路口附近巷道內方停車，洗劫被害人之財物後離去，前後時間長達四十餘分鐘，
    其剝奪被害人行動自由之時間非短暫，且車行復有相當之距離，難認為強盜行為
    所當然包括，就其剝奪被害人行動自由部分，自另犯有刑法妨害自由罪，且其所
    犯盜匪罪、妨害自由罪間，係以妨害自由之方式達強盜財物之目的，乃有方法、
    結果之牽連關係，為牽連犯，應從一重依懲治盜匪條例第五條第一項第一款之盜
    匪罪論處，公訴人雖僅就被告所犯盜匪罪部分提起公訴，然被告所犯妨害自由罪
    既與所犯盜匪罪間具牽連犯之裁判上一罪關係，自為起訴效力所及，基於審判不
    可分原則，本院自應併予審究，併此陳明。又被告前於八十三年間因侵占案件，
    經臺灣高等法院臺中分院以八十三年度上易字第一六二號判處有期徒刑八月確定
    ；又於八十四年間分別因違反公司法案件、詐欺案件、妨害自由案件，先後經本
    院以八十四年度易緝字第八七○號判處拘役五十九日、以八十四年度自緝字第八
    七九號判處有期徒刑七月、臺灣高等法院臺中分院以八十四年度上訴字第三四一
    二號判處有期徒刑三月確定，所受上開各刑之宣告，經合併定應執行之刑（上開
    有期徒刑七月、三月部分，定應執行刑為九月）並接續執行，於八十六年一月二
    十一日縮短刑期假釋出監，八十六年九月六日縮刑期滿執行完畢，有臺灣高等法
    院被告全國前案紀錄表在卷可按，其於有期徒刑執行完畢後，五年內再犯本件有
    期徒刑以上之罪，為累犯，應依刑法第四十七條之規定，就其所犯上開二罪，均
    各加重其刑。再被告恐嚇被害人交付財物部分，因被害人未為交付致未得逞，為
    未遂犯，故就被告所犯恐嚇取財未遂罪部分依刑法第二十六條前段之規定，減輕
    其刑，並先加後減之。被告所犯上開二罪，犯意各別，行為互異，所犯罪名亦異
    ，應分論併罰。爰審酌被告正值壯年，不思自食其力，反冀不勞而獲，為圖自己
    不法之所有，竟持刀強盜被害人財物在先，事後復以開槍、丟手榴彈等語恐嚇被
    害人交付錢財，惡性既重，且犯罪手段危害社會治安至鉅，犯罪所生危害重大，
    及其犯後就恐嚇取財未遂部分雖坦承犯行，就所犯盜匪罪部分則猶飾詞圖謝刑責
    ，尚無悛悔之心等一切情狀，分別量處如主文所示之刑，並定其應執行之刑。
三、被告強盜被害人所得財物中之行動電話二支（分別為ＮＯＫＩＡ三八一○型、飛
    利浦聲控基妮型各乙支）雖均未據扣案，然無證據證明業已滅失，故仍依懲治盜
    匪條例第七條第一項之規定為發還之諭知。至被告強盜被害人所得其餘財物，其
    中現金五萬六千元，業因經被告花用而費失，皮包及自用小客車之鑰匙則經被告
    丟棄而不存在，另其中花旗銀行信用卡二枚中之萬事達卡業經被告領回、ＶＩＳ
    Ａ卡與被害人之身分證及駕照則經被告寄還被害人，業據被告及被害人供述在卷
    ，故均不另為發還之諭知。至被告所有供行搶被害人財物所用之膠帶乙捲及水果
    刀乙支，因均未扣案，為避免日後執行困難，爰不併宣告沒收。
據上論斷，應依刑事訴訟法第二百九十九條第一項前段，懲治盜匪條例第五條第一項
第一款、第七條第一項、第八條，刑法第三百四十六條第三項、第一項、第三百零二
條第一項、第四十七條、第二十六條前段、第五十五條、第五十一條第五款，罰金罰
鍰提高標準條例第一條前段，判決如主文。
中      華      民      國      九十      年      八      月      八    日
                                臺灣臺中地方法院刑事第二庭
                                        法  官  呂  麗  玉
右正本證明與原本無異。
如不服本判決，應於判決送達後十日內向本院提出上訴狀，上訴於臺灣高等法院臺中
分院( 須附繕本 )。
                                        書記官
中      華      民      國      九十      年      八      月      十    日
刑法第三百四十六條第三項、第一項
意圖為自己或第三人不法之所有，以恐嚇使人將本人或第三人之物交付者，處六月以
上五年以下有期徒刑，得併科一千元以下罰金。
以前項方法得財產上不法之利益，或使第三人得之者，亦同
前二項之未遂犯罰之。
刑法第三百零二條第一項
私行拘禁或以其他非法方法，剝奪人之行動自由者，處五年以下有期徒刑、拘役或三
百元以下罰金。
因而致人於死者，處無期徒刑或七年以上有期徒刑，致重傷者，處三年以上十年以下
有期徒刑。
第一項之未遂犯罰之。


司法院資訊處製作；財團法人民間司法改革基金會備份。
